【裁判字號】    90,保險,20
【裁判日期】    901015
【裁判案由】    損害賠償
【裁判全文】
臺灣彰化地方法院民事判決  九十年度保險字第二十號
    原      告  華南產物保險股份有限公司台中分公司
    法定代理人  乙○○
    訴訟代理人  丙○○
    被      告  甲○○
右當事人間損害賠償事件，本院判決如左：
    主    文
被告應給付原告新台幣壹佰貳拾肆萬捌仟捌佰玖拾捌元及自民國九十年十月三日起至
清償日止，按年息百分之五計算之利息。
訴訟費用由被告負擔。
    事    實
甲、原告方面：
一、聲明：如主文所示。
二、陳述：
    （一）原告承保由江美麗駕駛李錦銅所有之ＴＮＦ－六七六號強制責任被保險機
          車，於民國八十八年六月二十九日十一時十分許行經永靖鄉○○路○段十
          七號前時，遭被告甲○○所駕Ｂ五－五八二三號車自後追撞，致江美麗人
          車倒地，受有頭部外傷併蜘蛛網下腔出血之傷害，被告並肇事逃逸，隨即
          遭警查獲。嗣經被害人江美麗依強制汽車責任保險法第五、十、二十三條
          、強制汽車責任保險給付標準第二、三條等相關規定向原告申請保險給付
          ，原告依法核賠醫療相關費用新台幣（下同）四萬八千八百九十八元，另
          依殘廢給付標準表第一項障害項目，依其殘障廢程度，以第一級一百二十
          萬元（八十九年八月十二日前之舊制）認定，總計原告賠付被害人江美麗
          一百二十四萬八千八百九十八元。
    （二）又依強制汽車責任保險法第二十七條之規定：「被保險汽車發生汽交通事
          故，加害人有下列情事之一者，保險人仍應依本法規定給付保險金，但得
          在給付範圍內，向加害人求償：一、：：：二、從事犯罪行為或逃避合法
          拘捕者。：：」，被告肇事致江美麗受傷後，未即採取救護或其他必要措
          施，竟仍加速逃逸，已犯刑法第一百八十五條之四之公共危險罪，從而原
          告得就右述賠付金額對之求償，惟被迄今未為清償，為此提起本訴。
三、證據：提出行、駕照、交通事故證明、診斷證明書、醫療單據、殘廢診斷書、殘
    廢給付標準表、賠款滿意書、刑事判決書等件為證。
乙、被告方面：
    認諾原告之請求。
丙、本院依職權調閱本院八十八年度訴字第五八九號刑事件卷宗。
    理    由
一、原告主張之事實，已據其提出與所述相符之行、駕照、交通事故證明、診斷證明
    書、醫療單據、殘廢診斷書、殘廢給付標準表、賠款滿意書、刑事判決書等件為
    證，並為被告所不爭執。此外，經本院依職權調閱本院八十八年度訴字第五八九
    號刑事件卷宗查明無訛，堪信原告之主張為真實。
二、按當事人於言詞辯論時為訴訟標的之拾棄或認諾者，應本於其拾棄或認諾為該當
    事人敗訴之判決，民事訴訟法第三百八十四條定有明文。本件原告請求如主文之
    金額、利息及其主張，業據被告於言詞辯論時為認諾，有被告之筆錄在卷可按，
    從而，原告依據強制汽車責任保險法第二十七條之規定提起本訴，請求被告應給
    付一百二十四萬八千八百九十八元及自民國九十年十月三日起至清償日止，按年
    息百分之五計算之利息，即無不合，應予准許。
三、據上論結，原告之訴為有理由，依民事訴訟法第七十八條，判決如主文。
中      華      民      國    九十      年      十      月      十五    日
                                    臺灣彰化地方法院民事第一庭
~B法      官  陳秋錦
右為正本係照原本作成。
如對本判決上訴須於判決送達後廿日內向本院提出上訴狀。
~B法院書記官  楊筱惠
中      華      民      國    九十      年      十      月      十五    日


司法院資訊處製作；財團法人民間司法改革基金會備份。
